臺灣苗栗地方法院民事裁定
111年度補字第1664號
原      告  林月亮  

上列原告與被告劉宇翔、林榮華間請求侵權行為損害賠償事件，
原告應於本裁定送達翌日起14日內，依民事訴訟法第249條第1項
但書規定，補正下列事項，逾期不補，即駁回其訴，特此裁定。
    應補正事項：
一、按起訴，應以訴狀表明訴訟標的及其原因事實與應受判決事
    項之聲明，提出於法院為之，民事訴訟法第244條第1項第2
    、3款定有明文，此為起訴必須具備之程式。原告之訴，起
    訴不合程式或不備其他要件者，法院應以裁定駁回之，但其
    情形可以補正者，審判長應定期間先命補正，同法第249條
    第1項第6款亦有明文。所謂「訴訟標的」，係指為確定私權
    所主張或否認之法律關係，欲法院對之加以裁判者而言。而
    法律關係，乃法律所定為權利主體之人，對於人或物所生之
    權利或義務關係。如為給付之訴，在實體法上須以可以作為
    請求權基礎之完全性條文（具備構成要件及法律效果之法條
    ）始足當之（最高法院97年度台上字第969號判決意旨參照
    ）。原告起訴，除應記載為特定訴訟標的所必要之原因事實
    外，對於其請求所依據之基礎事實及理由，亦應「具體」加
    以記載，此觀民事訴訟法第244條第1項第2款、第266條第1
    項第1款、第3項之規定自明（同院98年度台上字第293號判
    決意旨參照）。再所謂「應受判決事項之聲明」乃請求判決
    之結論，亦係請求法院應為如何判決之聲明，如當事人獲勝
    訴之判決，該聲明即成為判決之主文，並為將來據以強制執
    行之依據及範圍，是原告提起給付之訴，依上揭起訴必備程
    式之規定，所表明訴之聲明（給付內容及範圍）與法院所為
    之判決主文，均必須明確一定、具體合法、適於強制執行（
    同院98年度台上字第599號判決意旨參照）。
二、查原告起訴狀訴之聲明第1項請求被告劉宇翔給付137萬，卻
    未對被告林榮華有所請求，訴之聲明是否有漏載？又事實及
    理由第1項謹記載以網路APP轉帳方式匯款至被告劉宇翔、林
    榮華所有之帳戶，第2項則記載面交49萬元予真實姓名年籍
    不詳綽號「龍七」之人，則訴之聲明與事實及理由前後金額
    不符，「龍七」亦非起訴狀所列被告，尚無法據以特定本案
    之訴訟標的，自不能認已具體表明原告於本件請求法院裁判
    之訴訟標的（即請求法院裁判之法律關係，如欲請求被告為
    給付，需表明請求所依據之實體法法律條文），及為特定該
    訴訟標的所必要之原因事實，原告起訴之程式，已有不備，
    惟非不能補正，應補正具體明確之訴訟標的及其原因事實與
    應受判決事項之聲明。
三、本件原告起訴雖以劉宇翔、林榮華2人為被告，然謹記載1人
    之住居所，致本院無從特定當事人，起訴程式有所欠缺，應
    補正被告劉宇翔、林榮華之住所或居所，及提出其最新戶籍
    謄本正本（記事欄請勿省略）。
四、原告雖提出面交49萬元之對話紀錄截圖14張，然未能具體證
    明原告有以網路APP轉帳方式匯款至被告劉宇翔、林榮華所
    有之帳戶之事實，請陳報原告訴之聲明第1項請求被告應給
    付原告137萬元之原因事實及所憑之相關證據資料（例如：
    匯款交易明細、報案資料等）。
中    華    民    國    111   年    11    月    18    日
                  民事第一庭  法  官  宋國鎮
以上正本係照原本作成。
本裁定不得抗告。
中    華    民    國    111   年    11    月     18   日
                              書記官  楊慧萍